Inventaris van het archief van het Ministerie van Onderwijs, Kunsten en Wetenschappen: Onderafdeling Research en Documentatie, (1944) 1950-1961 (1962)
Nationaal Archief, Den Haag
- Stukken betreffende research op het gebied van het onderwijs., II.
  - Wetgeving, B.
    - Stukken betreffende onderwijsvoorzieningen, 2.
      - Stukken betreffende de ontwerpen van wet tot regeling van het algemeen vormend middelbaar en voorbereidend hoger onderwijs., b.
        - Advies van de Onderwijsraad betreffende een ontwerp van wet tot regeling van het algemeen vormend middelbaar en voorbereidend hoger onderwijs. (Gestencild)., februari 1950; 55; 1 stuk
        - Aantekeningen van prof. dr. F.J.Th. Rutten, Minister van Onderwijs, Kunsten en Wetenschappen en dr. J.A.A. Verlinden, hoofd van de afdeling Research en Documentatie, met betrekking tot de ontwerpen van wet tot regeling van het voorbereidend hoger en middelbaar onderwijs., november 1951 - mei 1952 en z.d.; 56; 1 omslag
        - Stukken betreffende het ontwerp van wet tot regeling van het voorbereidend hoger onderwijs., januari - mei 1952 en z.d.; 57; 1 omslag
        - Stukken betreffende het ontwerp van wet tot regeling van het algemeen middelbaar onderwijs., februari - mei 1952 en z.d.; 58; 1 omslag
        - Overzichten van de financiële consequenties van het ontwerp van wet tot regeling van het voorbereidend hoger onderwijs., z.d.; 59; 1 omslag
        - Overzicht van reacties op het ontwerp van wet tot regeling van het voorbereidend hoger onderwijs, met de doorslag van een uitgaande nota met betrekking tot het verkrijgen van verantwoorde suggesties uit de kringen van het V.H.M.O. betreffende genoemd wetsontwerp., 1952 - oktober 1953; 60; 1 omslag
        - Aantekeningen en overzichten betreffende de bevoegdheidseisen in het kader van de wetten tot regeling van het voorbereidend hoger en algemeen middelbaar onderwijs., (1953); 61; 1 omslag
      - Stukken betreffende het wetsontwerp tot regeling van het voortgezet onderwijs, c.
        - In het algemeen, c.1.
          - Wetsontwerp tot regeling van het voortgezet onderwijs, concepten., mei 1955 - december 1956; 62; 1 omslag
          - Nota betreffende objectieve richtlijnen voor de plaatsing op het plan inzake de wet op het voortgezet onderwijs, opgesteld door dr. J.A.A. Verlinden, hoofd van de afdeling Research en Documentatie. (Gestencild)., januari 1957; 63; 1 stuk
          - Verslagen van de besprekingen over het rapport van de werkgroep Inspectie, ten dienste van een wet op het voortgezet onderwijs., mei 1957 - oktober 1959; 64; 1 omslag
          - Rapport inzake de financiële consequenties van de invoering van de wet op het voortgezet onderwijs. (Gestencild)., juni 1958; 65; 1 stuk
          - Verslag van een bespreking met vertegenwoordigers van het Ministerie van Financiën inzake het voorontwerp van wet op het voortgezet onderwijs., gehouden op 26 juli 1958; 66; 1 stuk
          - Rapport en conclusies van de werkgroep uit het schooltoezicht over de inrichting van het voortgezet onderwijs ten dienste van het ontwerp van wet op het voortgezet onderwijs, met een samenvatting in het Engels en briefwisseling over dat rapport., september - oktober 1958 en z.d.; 67; 1 omslag
          - Overzicht inzake de structuur van het onderwijs in Nederland ingevolge de Tweede Onderwijsnota. (Gestencild)., september 1958; 68; 1 stuk
            Gesteld in het Engels.
          - Briefwisseling met particulieren betreffende het wetsontwerp tot regeling van het voortgezet onderwijs., november 1958 - januari 1959; 69; 1 omslag
          - Doorslagen van een uitgaande brief en nota betreffende een subsidie voor een onderzoek naar "brugklassen" als bedoeld in het ontwerp van wet op het voortgezet onderwijs door drie Pedagogische Centra., juni en november 1959; 70; 2 stukken
          - Beschouwingen en commentaren over het ontwerp van wet tot regeling van het voortgezet onderwijs, dat is ingediend in oktober 1958, opgenomen in de knipselkranten van december 1959 t/m juni 1962, met bijlagen., 71; 1 doos
          - Memorie van Antwoord inzake het ontwerp van wet tot regeling van het voortgezet onderwijs, met het tweede concept van de Algemene Beschouwingen. (Gestencild)., september 1960; 72; 2 delen
          - Redactie van de artikelen 33 en 33 bis van het wetsontwerp tot regeling van het voortgezet onderwijs inzake de bewijzen van bekwaamheid voor het geven van voortgezet onderwijs. (Gestencild)., (september 1960); 73; 2 stukken
          - Overzicht inzake "Projet de loi sur la reorganisation de l'enseignement post primaire"., z.d.; 74; 1 stuk
        - Stukken betreffende de wettelijke regeling van het land- en tuinbouwonderwijs, c.2.
          - Stukken betreffende de Commissie wettelijke regeling land en tuinbouwonderwijs., juli 1955 - maart 1958; 75; 1 omslag
          - Voorontwerp van wet op het middelbaar en lager landbouwonderwijs, met concepten en de memorie van toelichting., mei 1957 - juni 1958; 76; 1 deel en 1 omslag
        - Stukken betreffende de wettelijke regeling van het economisch en administratief onderwijs., c.3.
          - Notulen van de vergaderingen van de Commissie economisch-administratief onderwijs, gehouden van september 1955 tot februari 1957, met bijlagen. (Gestencild)., 77; 1 omslag
          - Rapport van de Commissie economisch-administratief onderwijs, concepten., 1957; 78; 1 omslag
        - Stukken betreffende andere vormen van voortgezet onderwijs, c.4.
          - Agenda's en notulen van de besprekingen en het rapport van de Interdepartementale Commissie Partieel Onderwijs en Verdere Vorming, met bijlagen., 1955-1960; 79-83; 5 omslagen
            - januari - december 1955, 79
            - januari - november 1956, 80
            - januari - december 1957, 81
            - januari - december 1958, 82
            - maart 1959 - april 1960, 83
          - Nota houdende enkele gedachten omtrent aard en organisatie van schooltypen en onderwijs, volgend op het basisonderwijs (E.V.O.), met bijlage. (Gestencild)., z.d.; 84; 2 stukken
      - Stukken betreffende de "experimentenwet", d.
        - Stukken inzake het ontwerp van wet tot het verlenen van grotere vrijheid van inrichting van het onderwijs (de zgn. experimentenwet)., januari 1957 - januari 1958; 85; 1 omslag
    - Stukken betreffende leerplichtverlenging, 3.
      - Ingekomen brieven en andere stukken inzake leerplichtverlenging., februari 1955 - juni 1956; 86; 1 omslag
    - Stukken betreffende de wettelijke regeling inzake de heffing van schoolgeld., 4.
      - Stukken inzake de afschaffing c.q. vermindering van schoolgeld met overzichten inzake dit onderwerp in een aantal West-Europese landen., januari - december 1955; 87; 1 omslag
  - Stukken betreffende de bouw van scholen., C.
    - Stukken betreffende de cursus "Scholenbouw-West-Europese Unie", gehouden van 16 t/m 24 oktober 1956 in het kader van de W.E.U. in verschillende plaatsen in Nederland, met bijlagen., mei 1956 - maart 1957; 88; 1 omslag
    - Ingekomen stukken betreffende de Stichting Informatiecentrum voor Scholenbouw, met bijlagen., februari 1957 - november 1958; 89; 1 omslag
    - Ingekomen brief en aantekeningen betreffende het bouwvolume voor het onderwijs, met bijlage., januari 1959 - juni 1960; 90; 1 omslag
  - Stukken betreffende schoolradio en -televisie., D.
    - Briefwisseling en een ingekomen nota betreffende de schoolradio., september 1949 - oktober 1951; 91; 1 omslag
    - Nota- en briefwisseling betreffende schooltelevisie, met bijlagen., september 1955 - november 1960; 92; 1 omslag
  - Stukken betreffende de inspectie., E.
    - Ingekomen brieven en overzichten betreffende het toezicht op het onderwijs., februari 1950 - augustus 1957 en z.d.; 93; 1 omslag
  - Stukken betreffende de schoolvakantie., F.
    - Briefwisseling en rapporten betreffende de vakantiespreiding, met bijlagen en retro-actum., mei 1951 - december 1957; 94; 1 omslag
  - Stukken betreffende het kleuteronderwijs, lager en uitgebreid lager onderwijs., G.
    - Formulieren bevattende de antwoorden op de enquête schoolruimte kleuteronderwijs., 1959; 95-99; 5 dozen
      - Groningen en Friesland, 95
      - Drente en Overijssel, 96
      - Gelderland en Utrecht, 97
      - Zeeland en Noord-Brabant, 98
      - Limburg, 99
    - Briefwisseling betreffende een subsidie voor een onderzoek naar de planning van scholen voor kleuter- en lager onderwijs in nieuwe stadswijken door het Katholiek Sociaal Kerkelijk Instituut., december 1960 - januari 1961; 100; 1 omslag
    - Overzichten, rapporten en notulen van vergaderingen betreffende het systeem en de herziening van de salarissen van onderwijzers., 1955-1961; 101-102; 2 omslagen
      - maart 1955 - maart 1957, 101
      - april 1957 - februari 1961, 102
    - Briefwisseling betreffende de salarisregeling voor het onderwijzend personeel in België., december 1954 - januari 1955; 103; 1 omslag
    - Statistieken en grafieken houdende berekening van de toekomstige aantallen leerlingen van g.l.o., v.g.l.o. en u.l.o.., april 1950; 104; 1 omslag
    - Ingekomen nota, aantekeningen en andere stukken betreffende de voorzieningen in schoolruimte en de toename van de schoolbevolking., mei 1950 - augustus 1951; 105; 1 omslag
    - Overzichten, rapporten en andere stukken inzake de leerlingenschaal bij het lager onderwijs, met bijlagen., 1953 - juni 1959; 106; 1 omslag
    - Ingekomen brieven betreffende de beantwoording van de steekproef-enquête schoolruimte bij het lager onderwijs, met bijlage., oktober - november 1959; 107; 1 omslag
    - Doorslagen van uitgaande brieven betreffende een subsidie voor een onderzoek naar de inhoud en duur van het basisonderwijs en de methode van instructie, welke gebruikt wordt bij de overdracht van denkbeelden bij de onderwijsvernieuwing, door het Pedagogisch Centrum van de Nederlandse Onderwijzersvereniging., september 1956 - juli 1958; 108; 1 omslag
    - Ingekomen brief en een uitgaande nota betreffende het rapport "Maatregelen en voorzieningen ten behoeve van het gewoon lager onderwijs in Noord-Brabant"., juli 1959; 109; 2 stukken
    - Briefwisseling betreffende het Daltononderwijs op de lagere school., november en december 1952; 110; 1 omslag
    - Ingekomen brief betreffende een proef met Esperanto op lagere scholen, met bijlage., juli 1957; 111; 2 stukken
    - Overzicht van het aantal doublures op zelfstandige v.g.l.o.-scholen en in het 7e en 8e leerjaar per 1 november 1954., z.d.; 112; 1 stuk
    - Ingekomen nota's en rapporten inzake de aansluiting tussen het lager en voortgezet onderwijs, met bijlagen., oktober 1950 - maart 1958; 113; 1 omslag
    - Circulaires inzake enquêtes naar de ruimtelijke situatie op scholen van v.g.l.o, en u.l.o., met bijlagen., april 1959 - augustus 1960; 114; 1 omslag
    - Ingekomen brieven en nota's betreffende een verzoek tot subsidie van een proefonderzoek naar de motieven, welke leiden tot de keuze van de u.l.o.-opleiding, met bijlage., juli - oktober 1959; 115; 1 omslag
    - Doorslagen van uitgaande brieven en nota's betreffende pedagogische onderzoekingen op scholen voor uitgebreid lager onderwijs., augustus 1957 - juli 1959; 116; 1 omslag
    - Briefwisseling en overzichten betreffende de bestemming van de gediplomeerden van u.l.o.- scholen., september 1951 - februari 1953; 117; 1 omslag
    - Briefwisseling betreffende een verzoek om subsidie voor de voltooiïng van de methode: "Leidraad bij het overwinnen van taalmoeilijkheden" door Mej. A.M.Heijmans, met bijlage., januari - februari 1960; 118; 1 omslag
    - Briefwisseling betreffende een subsidie voor het onderzoek naar de morele godsdienstige vorming van het b.l.o.-kind door het Katholiek Pedagogisch Centrum., februari 1956 - juni 1959; 119; 1 omslag
    - Briefwisseling betreffende een verzoek om subsidie voor een onderzoek in de gemeente Smallingerland inzake het oprichten van scholen voor kinderen met leer- en opvoedingsmoeilijkheden, met bijlagen., april - juli 1960; 120; 1 omslag
    - Ingekomen brieven en aantekeningen inzake de voorbereidingen voor de Jan Ligthartherdenking op 11 januari 1959, met bijlagen., juni - november 1958; 121; 1 omslag
  - Stukken betreffende het kweekschoolonderwijs., H.
    - Doorslag van een uitgaande nota betreffende de oprichting van een protestants-christelijke kweekschool te Almelo., z.d.; 122; 1 stuk
    - Nota's, een circulaire en een overzicht betreffende de behoefte aan onderwijzers bij het lager onderwijs en de voorziening in die behoefte., januari 1952 - september 1960; 123; 1 omslag
    - Doorslag van een uitgaande nota naar aanleiding van het rapport van het Katholiek Sociaal-Kerkelijk Instituut inzake de spreiding van kweekscholen., januari 1955; 124; 1 stuk
    - Briefwisseling betreffende het kweekscholenplan, met de concepten van dit plan., juni 1955 - november 1961; 125; 2 omslagen
    - Nota inzake de te verwachten aantallen kleuterleidsters en de toekomstige spreiding van opleidingsscholen voor deze leidsters (KLOS-plan), concepten., februari en april 1960; 126; 2 stukken
  - Stukken betreffende het voorbereidend hoger en middelbaar onderwijs., I.
    - Stukken betreffende subsidiëring van de materiële uitgaven van de scholen voor voorbereidend hoger onderwijs., z.d.; 127; 1 omslag
    - Stukken inzake het verzamelen van statistische gegevens ten behoeve van de research op het gebied man het v.h.m.o.., juni 1950 en november 1952; 128; 1 omslag
    - Stukken inzake objectieve normen voor erkenning van v.h.m.o.-scholen., mei 1950 - oktober 1951; 129; 1 omslag
    - Stukken inzake concentratie van het v.h.m.o. in verband met verlaging van de overheidsuitgaven., april 1951 - april 1952; 130; 1 omslag
    - Aantekeningen en een krantenknipsel betreffende het voorstel van prof. dr. H.C. Burger om het einddiploma van de H.B.S. af te schaffen., september 1951; 131; 1 omslag
    - Rapport inzake "Enseignement secondaire de formation générale" in Nederland. (Gestencild)., maart 1952; 132; 1 stuk
    - Ingekomen brief van de Bond van besturen van r.k. scholen voor v.h.m.o, betreffende administrateurssalarissen, met bijlage., juni 1952; 133; 2 stukken
    - Doorslag van een uitgaande nota betreffende de instelling van een lichaam met verordenende bevoegdheid op het gebied van het v.h.m.o.., november 1952; 134; 1 stuk
    - Doorslagen van uitgaande brieven en een ingekomen brief betreffende subsidies voor onderzoekingen inzake het wiskunde-onderwijs aan middelbare scholieren., oktober 1956 - maart 1961; 135; 1 omslag
    - Doorslag van een uitgaande nota betreffende een onderzoek naar de cijferwaardering op de H.B.S.., mei 1957; 136; 1 stuk
    - Briefwisseling en andere stukken betreffende de salarispositie en het carrière-verloop van de leraren bij het middelbaar onderwijs in vergelijking met de academisch gevormde rijksambtenaren., mei 1957 - oktober 1958; 137; 1 omslag
    - Briefwisseling inzake middelbare avondscholen in het buitenland, met bijlagen., december 1957 - april 1958; 138; 1 omslag
    - Nota- en briefwisseling betreffende de te verwachten aantallen leerlingen, de behoefte aan leraren en de voorziening daarin bij het v.h.m.o. in de eerstkomende drie jaren, met retroacta., maart 1958 - maart 1959; 139; 1 omslag
    - Doorslagen van uitgaande brieven betreffende een gesubsidieerde studiereis naar de Ver. Staten van prof. ir. A.D. de Groot, met een rapport betreffende testmethoden ten dienste van het onderwijs opgemaakt n.a.v. die reis., juni - september 1958; 140; 1 omslag
    - Briefwisseling met de directeur van het Instituut van Heusden te Scherpenzeel betreffende diens voorstel om te komen tot de oprichting van een Nationaal Paedagogium als oplossing voor het probleem van leer- en opvoedingsmoeilijkheden in de middelbare schoolleeftijd., november 1958 - Januari 1959; 141; 1 omslag
    - Suggesties ter verlichting pan de noodsituatie bij het v.h.m.o. (Gestencild)., augustus 1959; 142; 1 stuk
    - Circulaires inzake enquêtes naar de ruimtelijke situatie bij het v.h.m.o., met bijlage., augustus 1959 - augustus 1960; 143; 1 omslag
    - Doorslag van een uitgaande brief aan de voorzitter van het Contact der Paedagogische Centra v.h.m.o. betreffende een subsidie-aanvrage i.v.m. een cursus in het hanteren der discussiemethode als didactisch hulpmiddel bij het voorbereidend hoger en middelbaar onderwijs., november 1959; 144; 1 stuk
    - Ingekomen brief van Prof. dr. A. Oldendorff van de technische hogeschool te Eindhoven inzake het doceren van sociologie op de middelbare school, met bijlage., februari 1960; 145; 2 stukken
    - Verslag van een oriënterende bespreking op 11 april 1961 over de schoolgrootte met vertegenwoordigers van een aantal organisaties op het gebied van het v.h.m.o. (Gestencild)., mei 1961; 146; 1 stuk
  - Stukken betreffende het nijverheids- en middenstandsonderwijs., J.
    - Aantekeningen en andere stukken inzake het land- en tuinbouwonderwijs., januari 1949 - november 1956; 147; 1 omslag
    - Ingekomen brief betreffende een plan tot de verbetering van het praktisch leerjaar voor studerenden aan de M.T.S., met bijlage., maart 1950; 148; 2 stukken
    - Briefwisseling betreffende een onderzoek naar het aantal docenten werkzaam in de lichamelijke opvoeding bij het nijverheidsonderwijs, met bijlage., juli 1950 - januari 1951; 149; 1 omslag
    - Doorslag van een uitgaande nota en andere stukken betreffende het middenstandsonderwijs., november 1953 - oktober 1959; 150; 1 omslag
    - Brief- en notawisseling en andere stukken betreffende de aantallen leerlingen en de behoefte aan leerkrachten bij het lager technisch dagonderwijs en het dagnijverheidsonderwijs voor meisjes, met bijlagen., juni 1954 - maart 1960; 151; 1 omslag
    - Beschouwing van mr. ir.M. Goote over de subsidiëring van nijverheidsscholen., oktober 1954; 152; 1 stuk
    - Doorslag van een uitgaande brief en van een beschikking betreffende een subsidie voor een onderzoek naar het leerplan van de Electrotechnische school te Amsterdam., januari 1958; 153; 2 stukken
    - Stukken betreffende een subsidie voor een onderzoek naar de urgentie van de bouw van scholen voor nijverheidsonderwijs., februari 1957 - augustus 1958; 154; 1 omslag
    - Ingekomen brieven betreffende een experiment inzake het oriëntatiejaar der lagere technische scholen, met bijlage., juli - september 1958; 155; 1 omslag
    - "Schets van de geschiedenis van het landbouwhuishoudonderwijs" over de jaren 1907 - 1947, samengesteld door mej. G.G. Smit, inspectrice van het nijverheidsonderwijs., februari 1959 en maart 1960; 156; 1 omslag
    - Circulaires inzake enquêtes over schoolruimte bij het lager nijverheidsonderwijs, met bijlage., april 1959 - mei 1960; 157; 1 omslag
    - Overzichten van de examens Na I en Na II 1960., juli 1960; 158; 1 omslag
    - Overzicht van de ontwikkeling van het aantal leerlingen bij het leerlingwezen over de jaren 1935-1959., maart 1961; 159; 1 omslag
  - Stukken betreffende het sociaal-pedagogisch onderwijs., K.
    - Ingekomen brief en doorslag van een uitgaande nota betreffende de provinciale subsidiëring van de opleidingen voor gezinsverzorgsters in Limburg., november 1953; 160; 2 stukken
    - Stukken inzake sociaal-pedagogische opleidingen met een retro-actum., april 1955 - januari 1958 en z.d.; 161; 1 omslag
    - Stukken betreffende de werkgroep opleidingen op het terrein der volksgezondheid., januari - maart 1956; 162; 1 omslag
    - Circulaire inzake een enquête over leerlingen en gediplomeerden op de scholen voor maatschappelijk werk, met bijlagen., april 1960; 163; 1 omslag
  - Stukken betreffende het hoger onderwijs., L.
    - Overzicht van het ontwerp van wet inzake het hoger onderwijs in België, mede in verband met het Nederlandse ontwerp., z.d.; 164; 1 stuk
    - Stukken betreffende de Commissie inzake de aanpassing van het Hoger Onderwijs aan internationale behoeften, (Commissie de Vries, later Commissie Woerdeman)., 1950 - 1952; 165-166; 2 omslagen
      - april - december 1950, 165
      - januari 1951 - januari 1952, 166
    - Ingekomen nota betreffende studiemogelijkheden voor minvermogende studenten, met bijlage., z.d.; 167; 2 stukken
    - Stukken betreffende research op andere gebieden van het hoger onderwijs., november 1950 - juli 1955; 168; 1 omslag
    - Briefwisseling, nota's, verslagen en rapporten van de werkgroep voorlichting van subcommissie III van de adviescommissie voor te treffen voorzieningen t.b.v. studenten (Commissie Rutten), met bijlagen., 1953-1959; 169-170; 2 omslage
      - mei 1953 - december 1954, 169
      - januari 1955 - mei 1959, 170
    - Briefwisseling met prof.dr. J. Waterink te Amsterdam inzake diens referaat op het le Internationaal Congres voor het Universitair onderwijs in de pedagogische wetenschappen te Gent van 7 - 12 september 1953, met bijlagen., juni - oktober 1953; 171; 1 omslag
    - Stukken betreffende de toelating van onderwijzers tot universitaire en m.o.-examens., september - december 1955; 172; 1 omslag
    - Overzicht van de toekomstige ontwikkeling van het hoger onderwijs., augustus 1956; 173; 1 stuk
    - Doorslag van een uitgaande nota betreffende de statistische bewerking van gegevens over de verlening van studietoelagen aan studenten, met bijlage., juli 1958; 174; 2 stukken
- Stukken betreffende research op andere gebieden dan het onderwijs., III.
  - Wetgeving., A.
    - Verslag van de op 1 oktober 1959 door ambtenaren van verschillende afdelingen van het Ministerie van Onderwijs, Kunsten en Wetenschappen gevoerde bespreking inzake wetgevingsprogram jeugdvorming, volksontwikkeling, kunst en cultuur. (Gestencild)., z.d.; 175; 1 stuk
  - Stukken betreffende culturele aangelegenheden, B.
    - Nota en briefwisseling, overzichten en andere stukken betreffende research op cultureel gebied., juni 1950 - december 1953 en z.d.; 176; 1 omslag
    - Doorslag van een nota van E.J.H. Overbosch met betrekking tot een incidentele subsidiëring van de Nederlandse Federatie van kunstverbreidende organisaties., juli 1954; 177; 1 stuk
    - Doorslag van een nota betreffende economische mededingingsregelingen op het gebied van de kunsten., juli 1957; 178; 1 stuk
    - Nota's betreffende de belangstelling voor uitvoeringen van beroepsorkesten en toneelgezelschappen i.v.m. de bouw van schouwburgen en concertzalen. (Gestencild)., juni 1959 - maart 1961; 179; 1 stuk
  - Stukken betreffende volksontwikkeling en ontwikkelings- en probleemgebieden., C.
    - Briefwisseling en andere stukken betreffende vrijetijdsbesteding, met bijlagen., juni 1951 - december 1960; 180; 1 omslag
    - Verslag van een bespreking en doorslag van een uitgaande nota betreffende het televisie-onderzoek van het Nederlands Vrouwen Comité, met een codeerlijst., juli 1954 - januari 1955; 181; 1 omslag
    - Stukken betreffende de enquête schooljeugd en televisie., juli 1957 - december 1959; 182; 1 omslag
    - Verslagen van vergaderingen, rapporten en andere stukken betreffende de Interdepartementale werkgroep (later commissie) Ontwikkelingsgebieden (later probleemgebieden)., 1953 - 1961; 183-194; 12 omslagen
      - april - december 1853, 183
      - december 1953 - mei 1954, 184
      - juni - december 1954, 185
      - november 1954 - augustus 1955, 186
      - juli 1955 - januari 1956, 187
      - december 1955 - september 1956, 188
      - oktober 1956 - april 1957, 189
      - april - december 1957, 190
      - november 1957 - augustus 1958, 191
      - augustus 1958 - januari 1959, 192
      - januari - december 1959, 193
      - november 1959 - januari 1961, 194
    - Stukken betreffende de uitgave van en de kopy voor een Mededelingenblad t.b.v. de voorlichting op het gebied van de sociale planning in de ontwikkelingsgebieden., juni 1956 - april 1959; 195; 1 omslag
    - Verslagen van vergaderingen, rapporten en andere stukken betreffende de Departementale Commissie Ontwikkelingsgebieden., maart 1955 - april 1956; 196; 1 omslag